臺灣新竹地方法院民事小額判決
111年度竹東小字第62號
原      告  台灣大哥大股份有限公司



法定代理人  蔡明忠  
訴訟代理人  陳佳楓  
被      告  范進寶（受輔助宣告之人）



輔  助  人  范月英  
上列當事人間請求給付電信費事件，本院於民國111 年4 月19日
辯論終結，判決如下：
    主      文
原告之訴駁回。
訴訟費用新臺幣壹仟元由原告負擔。
    事實及理由
一、原告主張：被告前於民國110 年2 月22日向原告申請租用門
    號0000000000（下稱系爭門號）之行動電話服務並簽立契約
    （下稱系爭電信服務契約），惟自110 年4 月起即未依約繳
    款，計至110 年9 月10日止，尚積欠電信費新臺幣（下同）
    7,827 元、小額付款8,965 元及提前終止契約之專案補貼款
    31,481元共計48,273元未清償，迭經催討，被告迄未置理。
    為此，爰依系爭電信服務契約之法律關係提起本件訴訟。並
    聲明：被告應給付原告48,273元，及自支付命令送達被告翌
    日起至清償日止，按週年利率5%計算之利息。
二、被告則以：被告證件曾經遺失，本人不會使用3C產品，系爭
    電信服務契約申請書之簽名並非被告本人所簽，亦未使用系
    爭門號，帳單地址更非被告之住居所等語置辯。並聲明：原
    告之訴駁回。
三、得心證之理由：
  ㈠原告主張被告積欠電信費、小額付款及專案補貼款等款項之
    事實，業據其提出系爭電信服務契約申請書、系爭電信服務
    契約、電信費繳款通知、小額及其他費用繳款通知、專案補
    助款繳款通知書、交易明細等件影本為證，然被告否認曾向
    原告申請租用系爭門號，亦否認在申請書上簽名，並以前詞
    置辯。惟按當事人主張有利於己之事實者，就其事實有舉證
    之責任，民事訴訟第277 條前段定有明文。又請求履行債務
    之訴，除被告自認原告所主張債權發生原因之事實外，應先
    由原告就其主張此項事實，負舉證之責任，必須證明其為真
    實後，被告於其抗辯事實，始應負證明之責任，此為舉證責
    任分擔之原則。本件被告既辯稱其未向原告申辦系爭門號，
    原告即應就被告與原告間存在系爭門號之系爭電信服務契約
    之事實負舉證責任。
  ㈡原告就上述事實，雖提出載有被告姓名及被告身分證、健保
    卡影本之系爭電信服務契約申請書為據（見本院卷第29至41
    頁），然而：
　⒈經直接觀察、比對系爭電信服務契約申請書之申請人簽章欄
    、被告本件所出具民事異議狀之具狀人簽章欄之簽名，可見
    「范」、「進」、「寶」三字無論簽名之特徵、筆順、筆勢
    、轉折、勾勒方式、結構佈局、態勢神韻及書寫習慣（包括
    起筆、收筆、筆力、筆序）等書寫方式，均有肉眼可見之相
    當差異，是堪認系爭門號之系爭電信服務契約申請書並非被
    告所簽署。原告既無法舉證系爭門號之系爭電信服務契約申
    請書上申請人之簽名為被告所為，其所為被告申辦系爭門號
    、應給付相關費用之主張，自難遽予採信。
　⒉又依前揭原告所提系爭門號之系爭電信服務契約申請書上所
    載，帳單地址為「新竹縣○○鎮○○路00巷0 弄00號」（見本院
    卷第29頁），歷次之繳款通知寄送地址即為「新竹縣○○鎮○○
    路00巷0 弄00號」（見本院卷第61至75頁）。惟被告住所始
    終均在新竹縣芎林鄉，此有其個人戶籍資料查詢結果可憑（
    見本院110 年度司促字第8185號卷第29頁），而被告亦否認
    前開帳單寄送地址係其居所，並辯稱該址為前同事之表哥戴
    維君之住址（見本院卷第113 頁），經查，該址確係戴維君
    設籍所在，又觀諸系爭電信服務契約申請書所留之連絡電話
    ：(00)0000000、0000000000，係戴維君、戴維君養母戴玉
    蘭所申辦，有該全戶戶籍資料、門號申登人資料在卷可稽（
    見本院卷第121、125、127頁），故被告抗辯系爭電信服務
    契約非其辦理等語，尚非不可採信。
　⒊基上，系爭電信服務契約申請書是否為被告所簽立、系爭門
    號是否為被告向原告申辦之事實，尚有前述諸多疑義，不足
    以使本院形成此等事實為真之心證。而原告對於兩造之間存
    在系爭門號之系爭電信服務契約之事實既未能舉證證明，則
    原告與被告間就系爭門號自未成立系爭行動電話服務契約。
     
四、綜上所述，原告依系爭電信服務契約之法律關係，請求被告
    給付原告48,273元，及自支付命令送達翌日起至清償日止，
    按週年利率5%計算之利息，均無理由，應予駁回。
五、本件事證已臻明確，兩造其餘之攻擊防禦方法及所提證據，
    於判決結果不生影響，爰不一一論列，附此敘明。 
六、訴訟費用負擔之依據：民事訴訟法第78條。並依同法第436
    條之19第1 項規定，確定訴訟費用之負擔如主文第2 項所示
    。
中　　華　　民　　國　　111 　年　　5 　　月　　13　　日
                  竹東簡易庭  法　官  黃致毅     
以上正本證明與原本無異。
如不服本判決，須以違背法令為理由，於判決送達後20日內向本
庭提出上訴狀（應按他造當事人之人數附繕本）；如委任律師提
起上訴者，應一併繳納上訴審裁判費。
中　　華　　民　　國　　111 　年　　5 　　月　　13　　日
                              書記官　蕭宛琴
　　　　　　　　　　　　　　　
附錄：
一、民事訴訟法第436 條之24第2 項：
    對於小額程序之第一審裁判上訴或抗告，非以其違背法令為
    理由，不得為之。
二、民事訴訟法第436 條之25：
    上訴狀內應記載上訴理由，表明下列各款事項：
    ㈠原判決所違背之法令及其具體內容。
    ㈡依訴訟資料可認為原判決有違背法令之具體事實。
三、民事訴訟法第436 條之32條第2 項：
    第438 條至第445 條、第448 條至第450 條、第454 條、第
    455 條、第459 條、第462 條、第463 條、第468條、第469
    條第1 款至第5 款、第471 條至第473 條及第475 條第1 項
    之規定，於小額事件之上訴程序準用之。